臺灣高雄地方法院刑事判決　　　94年度易字第1044號
公　訴　人　臺灣高雄地方法院檢察署檢察官
被　　　告　丁○○
　　　　　　　　　　6號
被　　　告　己○○
　　　　　　　　　　5號
上列被告因竊盜案件，經檢察官提起公訴（94年度偵字第10697
、11388 號），經被告於準備程序中就被訴事實為有罪之陳述，
本院聽取當事人意見後，經合議庭裁定依簡式審判程序審理，判
決如下：
    主  文
丁○○共同竊盜，處有期徒刑陸月，如易科罰金以參佰元折算壹
日。
己○○共同竊盜，處有期徒刑肆月，如易科罰金以參佰元折算壹
日。
    事  實
一、丁○○前因竊盜案，經臺灣屏東地方法院判於92年1 月14日
    處有期徒刑8 月，復因施用第一、二級毒品案件，經臺灣屏
    東地方法院於92年7 月31日分別判處有期徒刑1 年、3 月，
    定應執行有期徒刑1 年2 月，再因竊盜案件，經本院於92年
    10月3 日判處有期徒刑6 月確定，上開三案合併執行，甫於
    93年12月13日假釋付保護管束，於94年7 月17日假釋期滿未
    經撤銷視為執行完畢 (本案不構成累犯)。 詎其仍不知悔改
    ，於94年5 月16日18時30分許，由丁○○騎乘戊○○ (另行
    審結)所 有無掛牌已報廢之機車附載戊○○外出，行經高雄
    縣美濃鎮○○街時，因缺錢加油，竟臨時起意，與戊○○共
    同基於意圖為自己不法所有之犯意聯絡，欲竊取他人財物變
    賣以購買汽油，二人合意後，即沿途尋找作案目標，途經高
    雄縣美濃鎮○○街33之6 號旁，適見乙○○所有置於水溝上
    以便利通行之鐵捲門，渠二人即趁四下無人之際，丁○○停
    車，並徒手竊取乙○○所有之鐵捲門一片 (寬96公分，長10
    8 公分，業經發還乙○○)， 戊○○則在旁把風，得手後以
    該機車載運鐵捲門欲往他處變賣，於同日18時45分許，途經
    高雄縣美濃鎮○○街1 號產業道路旁時，為警當場臨檢查獲
    ，並扣得鐵捲門一片，始查知上情。
二、己○○於94年5 月9 日12時許，駕駛向其堂弟鍾春福 (不知
    情)借 用之車號VI─2118號自用小客車，搭載戊○○ (另行
    審結)共 同外出遊玩，途經高雄縣美濃鎮時，因缺錢花用，
    渠二人即共同基於意圖為自己不法所有之犯意聯絡，欲竊取
    他人財物變賣得款花用，二人合意後，即沿途尋找作案目標
    ，於同日12時30分許，途經高雄縣杉林鄉○○村○○路130
    號工廠前，渠二人即趁四下無人之際，己○○停車後，二人
    共同徒手竊取丙○○所有置於工廠內之鐵板共44塊（每塊重
    約30公斤）、鋼骨2 塊（共重約25公斤），得手後以上開自
    小用客車載運鐵板、鋼骨欲前往他處變賣，於同日12時50分
    許，途經高雄縣杉林鄉○○路月光隧道前，為警當場臨檢查
    獲，並扣得鐵板共44塊、鋼骨2 塊 (業經發還丙○○)， 始
    查知上情。
二、案經高雄縣政府警察局旗山分局報告臺灣高雄地方法院檢察
    署檢察官偵查起訴。
    理  由
壹、程序方面：
    按本件被告二人所犯係死刑、無期徒刑、最輕本刑為3 年以
    上有期徒刑以外之罪，其於準備程序就前揭被訴事實為有罪
    之陳述，經受命法官告知簡式審判程序之旨，並聽取其與公
    訴人之意見後，本院認無不得或不宜改依簡式審判程序進行
    之處，爰依刑事訴訟法第273 條之1 第1 項，裁定本件由受
    命法官獨任進行簡式審判程序，合先敘明。
貳、實體方面：
一、犯罪事實一部分：
    上揭犯罪事實業據被告丁○○於警詢、偵查及本院審理時坦
    承不諱，核與被害人乙○○於警詢指述相符，並有扣押筆錄
    、扣押物品目錄表各1 份、乙○○出具之贓物認領保管單1
    紙及附於警卷內之查獲現場照片4 張可稽，事證明確，被告
    丁○○犯行堪予認定。
二、犯罪事實二部分：
    上揭犯罪事實業據被告己○○於警詢、偵查及本院審理時坦
    承不諱，核與被害人丙○○於警詢之指述及證人鍾春福於警
    詢之證述情節相符，並有扣押筆錄、扣押物品目錄表各1 份
    、丙○○出具之贓物認領保管單1 紙及附於警卷內之查獲現
    場照片4 張可稽，事證明確，被告己○○犯行堪予認定。
三、核被告丁○○、己○○所為，均係犯刑法第320 條第1 項之
    普通竊盜罪，其二人分別與戊○○有犯意之聯絡及行為之分
    擔，均應論以共同正犯。爰審酌被告丁○○有多次竊盜前科
    (見 臺灣高等法院被告前案紀錄表，不構成累犯)， 仍不思
    悔改，及被告二人不思以己力獲取所需，見如事實欄所示之
    物無人看管，即任意竊取他人財物，法紀觀念薄弱，均屬不
    該，惟念其二人犯後坦承犯行，態度良好，又所竊得之財物
    ，價值亦非鉅額，並均已發還被害人，所生實害已有所減輕
    等一切情狀，量處如主文所示之刑，並分別諭知易科罰金之
    折算標準。
據上論斷，應依刑事訴訟法第273 條之1 第1 項、第284 條之1
、第299 條第1 項前段，刑法第28條、第320 條第1 項、第41條
第1 項前段，罰金罰鍰提高標準條例第1 條前段、第2 條，判決
如主文。
本案經檢察官甲○○到庭執行職務。
中　　華　　民　　國　　94　　年　　9 　　月　　30　　日
                        刑事第九庭法　官  陳建和
以上正本證明與原本無異。
如不服本判決，應於收受送達後10日內向本院提出上訴書狀。
中　　華　　民　　國　　94　　年　　9 　　月　　30　　日
　　　　　　　　　　　　　       書記官   林慧君
附錄本判決論罪之法條：
中華民國刑法第320條
意圖為自己或第三人不法之所有，而竊取他人之動產者，為竊盜
罪，處 5 年以下有期徒刑、拘役或 500 元以下罰金。
前二項之未遂犯罰之。
